臺灣新北地方法院民事裁定
111年度補字第235號
原      告  凱基商業銀行股份有限公司


法定代理人  魏寶生  




被      告  鍾本田  
            鍾○○  
上列原告與被告鍾本田等間請求撤銷買賣等事件，本院裁定如下
：
    主  文
原告應於本裁定送達後十五日內，具狀補正坐落新北市○○區○○段
000地號土地（下稱系爭土地）之最新土地第一類登記謄本、被
告鍾○○之完整姓名，暨檢附其最新戶籍謄本（記事欄勿省略），
並重新提出完整記載當事人姓名、其住所或居所之起訴狀一份及
繕本二份，並繳納第一審裁判費新臺幣（下同）7,380元，逾期
未補正，即駁回其訴。
    理  由
一、按起訴，應以訴狀表明當事人及法定代理人、訴訟標的及其
    原因事實、應受判決事項之聲明，提出於法院；又當事人書
    狀，應記載當事人姓名及住所或居所，當事人為法人、其他
    團體或機關者，應記載其名稱及公務所、事務所或營業所。
    有法定代理人、訴訟代理人者，其姓名、住所或居所，及法
    定代理人與當事人之關係，民事訴訟法第244條第1項、第11
    6條第1項第1款、第2款分別定有明文。次按訴訟標的之價額
    ，由法院核定。核定訴訟標的之價額，以起訴時之交易價額
    為準；無交易價額者，以原告就訴訟標的所有之利益為準，
    民事訴訟法第77條之1第1項、第2項分別定有明文。次按債
    權人行使撤銷權之目的，在使其債權獲得清償，故應以債權
    人因撤銷權之行使所受利益為準，原則上以債權人主張之債
    權額，計算其訴訟標的價額，但被撤銷法律行為標的之價額
    低於債權人主張之債權額時，則以該被撤銷法律行為標的之
    價額計算（最高法院97年度第1次民事庭會議決議要旨可參
    ）。再按書狀不合程式或有其他欠缺者，審判長應定期間命
    其補正；起訴不合程式或不備其他要件之情形者，依其情形
    可以補正，經審判長定期間命其補正而不補正者，法院應以
    裁定駁回之，民事訴訟法第121條第1項、第249條第1項第6
    款亦有明文。
二、經查，原告提起本件訴訟，起訴狀就被告之一僅記載為「鍾
    ○○」，並無完整姓名；復未據繳納裁判費，其起訴程式顯有
    欠缺，於法不合，應定期間命其補正。
三、再查，原告依民法第244條第1、4項之規定，聲明請求：㈠被
    告鍾本田、鍾○○間就系爭土地所為買賣契約之債權行為及10
    9年10月15日所為之所有權移轉登記物權行為均應撤銷。㈡被
    告鍾○○應將109年10月15日之所有權移轉登記塗銷等語。其
    聲明第二項核屬聲明第一項之後續作為，自經濟上觀之，訴
    訟目的一致，訴訟標的價額應以聲明第一項為斷。又原告主
    張之債權額為676,188元；而系爭土地之交易價格則為977,5
    55元（計算式：面積149.93平方公尺×公告土地現值260,803
    元/平方公尺×持分1/40＝977,555元），依照前述說明，本件
    訴訟標的價額核定為兩者間較低之676,188元，應徵第一審
    裁判費7,380元。
四、綜上所述，依民事訴訟法第249條第1項但書之規定，限原告
    於收受本件裁定送達後15日內，具狀補正系爭土地之最新土
    地第一類登記謄本、被告鍾○○之姓名及其最新戶籍謄本（記
    事欄勿省略），並重新提出完整記載當事人姓名、住所或居
    所之起訴狀一份及繕本二份，並應補繳第一審裁判費7,380
    元，逾期未補正，即駁回其訴，特此裁定。
中　　華　　民　　國　　111 　年　　2 　　月　 16  　日
                  民事第六庭  法　官　許映鈞
以上正本證明與原本無異。
如不服本裁定關於訴訟標的價額之核定，得於收受裁定正本後10
日內向本院提出抗告狀，並繳納抗告裁判費新臺幣1,000元。本
裁定關於核定訴訟標的價額部分得抗告；命補繳裁判費部分不得
抗告。
中　　華　　民　　國　　111 　年　　2 　　月　　17　　日
                              書記官　廖美紅